Notariële akten van notarissen te Haarlem (Nieuw Notarieel Archief Haarlem)
Noord-Hollands Archief
- Joekes, Cornelis Anthonie, 1884-1914, 19.
  - Akten, 472-966
    - 1907-1908; nrs. 5741-5880, 957; 1 pak
    - 1908-1909; nrs. 5881-6000, 958; 1 pak
    - 1909-1910; nrs. 6002-6130, 959; 1 pak
    - 1910; nrs. 6131-6248, 960; 1 pak
    - 1910-1911; nrs. 6251-6360, 961; 1 pak
    - 1911; nrs. 6361-6511, 962; 1 pak
    - 1912; nrs. 6513-6639, 963; 1 pak
    - 1912-1913; nrs. 6641-6750, 964; 1 pak
    - 1913; nrs. 6752-6848, 965; 1 pak
    - 1913-1914; nrs. 6852-6961, 966; 1 pak
- Willems, Johannes, 1887-1925, 20.
  - Repertorium, 1887-1894, 462; 1 omslag
  - Repertorium, januari 1895-december 1906, 792; 1 omslag
  - Repertorium, januari 1910-december 1914, 1142; 1 omslag
  - Repertoria, 1915-1925 mei 20, 2214; 9 stuks
  - Akten, 463-2233
    - 1887, 463; 1 pak
    - 1888, 464; 1 pak
    - 1889, 465; 1 pak
    - 1890, 466; 1 pak
    - 1891, 467; 1 pak
    - 1892, 468; 1 pak
    - 1893, 469; 1 pak
    - 1894, 470; 1 pak
    - 1895; nrs. 1-120, 793; 1 pak
    - 1895; nrs. 121-240, 794; 1 pak
    - 1896; nrs. 1-150, 795; 1 pak
    - 1896; nrs. 151-278, 796; 1 pak
    - 1897; nrs. 1-120, 797; 1 pak
    - 1897; nrs. 121-231, 798; 1 pak
    - 1898; nrs. 1-140, 799; 1 pak
    - 1898; nrs. 141-274, 800; 1 pak
    - 1899; nrs. 1-90, 801; 1 pak
    - 1899; nrs. 93-186, 802; 1 pak
    - 1900; nrs. 1-120, 803; 1 pak
    - 1900; nrs. 121-213, 804; 1 pak
    - 1901; nrs. 1-190, 805; 1 pak
    - 1902; nrs. 1-150, 806; 1 pak
    - 1902; nrs. 151-275, 807; 1 pak
    - 1903; nrs. 1-169, 808; 1 pak
    - 1903; nrs. 174-304, 809; 1 pak
    - 1904; nrs. 1-120, 810; 1 pak
    - 1904; nrs. 121-278, 811; 1 pak
    - 1905; nrs. 7-135, 812; 1 pak
    - 1905; nrs. 136-242, 813; 1 pak
    - 1906; nrs. 1-120, 1143; 1 pak
    - 1906; nrs. 121-251, 1144; 1 pak
    - 1907; nrs. 2-90, 1145; 1 pak
    - 1907; nrs. 91-188, 1146; 1 pak
    - 1908; nrs. 5-109, 1147; 1 pak
    - 1908; nrs. 111-212, 1148; 1 pak
    - 1909; nrs. 1-90, 1149; 1 pak
    - 1909; nrs. 91-197, 1150; 1 pak
    - 1910; nrs. 1-140, 1151; 1 pak
    - 1910; nrs. 141-205, 1152; 1 pak
    - 1911; nrs. 1-110, 1153; 1 pak
    - 1911; nrs. 111-211, 1154; 1 pak
    - 1912; nrs. 1-79, 1155; 1 pak
    - 1912; nrs. 81-195, 1156; 1 pak
    - 1913; nrs. 1-178, 1157; 1 pak
    - 1914; nrs. 3-146, 1158; 1 pak
    - 1915; nrs. 1-126, 1159; 1 pak
    - 1916; nrs. 1-100, 2215
    - 1916; nrs. 101-189, 2216
    - 1917; nrs. 1-100, 2217
    - 1917; nrs. 101-175, 2218
    - 1917; nrs. 176-242, 2219
    - 1918; nrs. 1-75, 2220
    - 1918; nrs. 76-209, 2221
    - 1919; nrs. 1-100, 2222
    - 1919; nrs. 101-175, 2223
    - 1919; nrs. 176-228, 2224
    - 1920; nrs. 1-100, 2225
    - 1920; nrs. 101-209, 2226
    - 1921; nrs. 1-100, 2227
    - 1921; nrs. 101-185, 2228
    - 1922; nrs. 1-75, 2229
    - 1922; nrs. 76-143, 2230
    - 1923, 2231
    - 1924, 2232
    - 1925, 2233
- Beets, Martinus Nicolaas, 1889-1922, 21.
  - Repertorium, 1892-1905, 488; 1 pak
  - Repertorium, mei 1905-oktober 1914, 814; 1 omslag
  - Repertoria, 1914 oktober 23-1922 juli 16, 1160; 6 stuks
  - Lijst van vermiste akten, 489; 1 omslag
  - Akten, 422-1171
    - 1889; nrs. 1-227, 422; 1 pak
    - 1889; nrs. 228-404, 423; 1 pak
    - 1890; nrs. 405-590, 424; 1 pak
    - 1890; nrs. 591-772, 425; 1 pak
    - 1891; nrs. 773-942, 426; 1 pak
    - 1891; nrs. 943-1142, 1891, 427; 1 pak
    - 1892; nrs. 1144-1230, 1892, 490; 1 pak
    - 1892; nrs. 1231-1342, 1892, 491; 1 pak
    - 1892; nrs. 1343-1437, 1892, 492; 1 pak
    - 1892; nrs. 1438-1506, 1892, 493; 1 pak
    - 1893; nrs. 1507-1649, 1893, 494; 1 pak
    - 1893; nrs. 1650-1779, 1893, 495; 1 pak
    - 1893-1894 nrs. 1782-1919, 496; 1 pak
    - 1894; nrs. 1920-2039, 497; 1 pak
    - 1894; nrs. 2040-2140, 498; 1 pak
    - 1895; nrs. 2147-2269, 499; 1 pak
    - 1895; nrs. 2270-2379, 500; 1 pak
    - 1895; nrs. 2381-2505, 501; 1 pak
    - 1896; nrs. 2506-2598, 502; 1 pak
    - 1896; nrs. 2600-2709, 503; 1 pak
    - 1896; nrs. 2710-2826, 504; 1 pak
    - 1897; nrs. 2827-2959, 505; 1 pak
    - 1897; nrs. 2960-3078, 506; 1 pak
    - 1898; nrs. 3079-3199, 507; 1 pak
    - 1898; nrs. 3201-3353, 508; 1 pak
    - 1899; nrs. 3361-3479, 509; 1 pak
    - 1899; nrs. 3480-3585, 510; 1 pak
    - 1899; nrs. 3586-3669, 511; 1 pak
    - 1900; nrs. 3673-3819, 512; 1 pak
    - 1900; nrs. 3820-3923, 513; 1 pak
    - 1900; nrs. 3925-3995, 514; 1 pak
    - 1901; nrs. 3996-4149, 515; 1 pak
    - 1901; nrs. 4150-4244, 516; 1 pak
    - 1902; nrs. 4245-4359, 517; 1 pak
    - 1902; nrs. 4360-4455, 518; 1 pak
    - 1903; nrs. 4461-4559, 519; 1 pak
    - 1903; nrs. 4560-4657, 520; 1 pak
    - 1904; nrs. 4661-4724, 521; 1 pak
    - 1905; nrs. 4725-4800, 522
    - 1905; nrs. 4980-5050, 815; 1 pak
    - 1905-1906; nrs. 5051-5150, 816; 1 pak
    - 1906; nrs. 5151-5270, 817; 1 pak
    - 1906-1907; nrs. 5271-5359, 818; 1 pak
    - 1907-1908; nrs. 5361-5480, 819; 1 pak
    - 1908; nrs. 5481-5603, 820; 1 pak
    - 1909; nrs. 5606-5740, 821; 1 pak
    - 1910; nrs. 5741-5841, 822; 1 pak
    - 1910-1911; nrs. 5848-5969, 823; 1 pak
    - 1911-1912; nrs. 5971-6070, 824; 1 pak
    - 1912-1914; nrs. 6071-6200, 825; 1 pak
    - 1914-1915; nrs. 6201-6325, 826; 1 pak
    - 1916; (6379 mist), 1161
    - 1917; nrs. 6435-6500, 1162
    - 1917; nrs. 6501-6535, 1163
    - 1918; nrs. 6538-6600 (6574 mist), 1164
    - 1918; nrs. 6601-6652, 1165
    - 1919; nrs. 6653-6720, 1166
    - 1919; nrs. 6721-6774, 1167
    - 1920; nrs. 6775-6875, 1168
    - 1920; nrs. 6876-6909, 1169
    - 1921, 1170
    - 1922, 1171
- Bordes, Pierre François de, 1893-1924, 22.
  - Repertorium, 1893-1905, 523; 1 pak
  - Repertorium, mei 1905-januari 1914, 832; 1 pak
  - Repertoria, 1915 februari 1-1919, 1269; 4 stuks
  - Repertoria, 1920-1924 juni 30, 1270; 5 stuks
  - Lijst van niet aanwezige akten, 524; 1 omslag
  - Akten, 525-1423
    - 1893; nrs. 2-113, 525; 1 pak
    - 1894; nrs. 114-228, 526; 1 pak
    - 1894; nrs. 231-339, 527; 1 pak
    - 1894; nrs. 340-410, 528; 1 pak
    - 1895; nrs. 411-549, 529; 1 pak
    - 1895; nrs. 550-686, 530; 1 pak
    - 1895; nrs. 687-753, 531; 1 pak
    - 1896; nrs. 756-928, 532; 1 pak
    - 1896; nrs. 930-1019, 1896, 533; 1 pak
    - 1896; nrs. 1021-1101, 1896, 534; 1 pak
    - 1897; nrs. 1103-1219, 1897, 535; 1 pak
    - 1897; nrs. 1221-1358, 1897, 536; 1 pak
    - 1897; nrs. 1362-1505, 1897, 537; 1 pak
    - 1898; nrs. 1507-1610, 1898, 538; 1 pak
    - 1898; nrs. 1611-1700, 1898, 539; 1 pak
    - 1898; nrs. 1701-1850, 1898, 540; 1 pak
    - 1898; nrs. 1851-1918, 541; 1 pak
    - 1899; nrs. 1920-2060, 542; 1 pak
    - 1899; nrs. 2061-2218, 543; 1 pak
    - 1899; nrs. 2221-2346, 544; 1 pak
    - 1900; nrs. 2348-2519, 545; 1 pak
    - 1900; nrs. 2521-2690, 546; 1 pak
    - 1900; nrs. 2692-2802, 547; 1 pak
    - 1901; nrs. 2803-2940, 548; 1 pak
    - 1901; nrs. 2941-3083, 549; 1 pak
    - 1901; nrs. 3084-3240, 550; 1 pak
    - 1901; nrs. 3241-3393, 551; 1 pak
    - 1902; nrs. 3394-3529, 552; 1 pak
    - 1902; nrs. 3531-3640, 553; 1 pak
    - 1902; nrs. 3641-3790, 554; 1 pak
    - 1902; nrs. 3791-3949, 555; 1 pak
    - 1902; nrs. 3951-4068, 556; 1 pak
    - 1903; nrs. 4069-4190, 557; 1 pak
    - 1903; nrs. 4191-4329, 558; 1 pak
    - 1903; nrs. 4332-4430, 559; 1 pak
    - 1903; nrs. 4433-4590, 560; 1 pak
    - 1903; nrs. 4591-4710, 561; 1 pak
    - 1903; nrs. 4711-4862, 562; 1 pak
    - 1904; nrs. 4863-5000, 563; 1 pak
    - 1904; nrs. 5001-5110, 564; 1 pak
    - 1904; nrs. 5111-5250, 565; 1 pak
    - 1904; nrs. 5251-5372, 566; 1 pak
    - 1904; nrs. 5371-5500, 567; 1 pak
    - 1904; nrs. 5501-5620, 568; 1 pak
    - 1905; nrs. 5624-5750, 569; 1 pak
    - 1905; nrs. 5752-5900, 570; 1 pak
    - 1905; nrs. 5901-6020, 571; 1 pak
    - 1905; nrs. 6021-6180, 572; 1 pak
    - 1905; nrs. 6181-6340, 573; 1 pak
    - 1905; nrs. 6342-6488, 574; 1 pak
    - 1906; nrs. 6491-6600, 833; 1 pak
    - 1906; nrs. 6602-6750, 834; 1 pak
    - 1906; nrs. 6751-6900, 835; 1 pak
    - 1906; nrs. 6901-7026, 836; 1 pak
    - 1906; nrs. 7033-7200, 837; 1 pak
    - 1906; nrs. 7201-7340, 838; 1 pak
    - 1906-1907; nrs. 7341-7490, 839; 1 pak
    - 1907; nrs. 7492-7630, 840; 1 pak
    - 1907; nrs. 7631-7789, 841; 1 pak
    - 1907; nrs. 7791-7930, 842; 1 pak
    - 1907; nrs. 7933-8100, 843; 1 pak
    - 1907-1908; nrs. 8101-8240, 844; 1 pak
    - 1908; nrs. 8241-8360, 845; 1 pak
    - 1908; nrs. 8361-8508, 846; 1 pak
    - 1908; nrs. 8511-8650, 847; 1 pak
    - 1908; nrs. 8653-8800, 848; 1 pak
    - 1908-1909; nrs. 8802-8950, 849; 1 pak
    - 1909; nrs. 8951-9100, 850; 1 pak
    - 1909; nrs. 9102-9240, 851; 1 pak
    - 1909; nrs. 9243-9400, 852; 1 pak
    - 1909; nrs. 9401-9540, 853; 1 pak
    - 1909; nrs. 9541-9683, 854; 1 pak
    - 1910; nrs. 9685-9840, 855; 1 pak
    - 1910; nrs. 9841-10000, 1910, 856; 1 pak
    - 1910; nrs. 10001-10130, 857; 1 pak
    - 1910; nrs. 10134-10250, 858; 1 pak
    - 1910-1911; nrs. 10251-10390, 859; 1 pak
    - 1911; nrs. 10391-10518, 860; 1 pak
    - 1911; nrs. 10521-10649, 861; 1 pak
    - 1911; nrs. 10651-10800, 1911, 862; 1 pak
    - 1911; nrs. 10802-10920, 1911, 863; 1 pak
    - 1911; nrs. 10921-11059, 1911, 864; 1 pak
    - 1911-1912; nrs. 11063-11200, 865; 1 pak
    - 1912; nrs. 11201-11324, 1912, 866; 1 pak
    - 1912; nrs. 11332-11440, 1912, 867; 1 pak
    - 1912; nrs. 11441-11580, 1912, 868; 1 pak
    - 1912; nrs. 11581-11720, 1912, 869; 1 pak
    - 1912; nrs. 11721-11860, 1912, 870; 1 pak
    - 1912-1913; nrs. 11861-11980, 871; 1 pak
    - 1913; nrs. 11981-12129, 1913, 872; 1 pak
    - 1913; nrs. 12131-12300, 1913, 873; 1 pak
    - 1913; nrs. 12301-12450, 1913, 874; 1 pak
    - 1913-1914; nrs. 12451-12597, 875; 1 pak
    - 1914; nrs. 12601-12748, 1914, 876; 1 pak
    - 1914; nrs. 12754-12910, 1914, 877; 1 pak
    - 1914; nrs. 12911-13050, 1914, 878; 1 pak
    - 1914-1915; nrs. 13051-13210, 879; 1 pak
    - 1915; nrs. 13211-13359, 1915, 880; 1 pak
    - 1915; nrs. 13360-13500, 881; 1 pak
    - 1915; nrs. 13501-13646, 1915, 882; 1 pak
    - 1916; nrs. 13647-13725, 1916, 1271
    - 1916; nrs. 13726-13800, 1916, 1272
    - 1916; nrs. 13801-13900, 1916, 1273
    - 1916; nrs. 13901-14000, 1916, 1274
    - 1916; nrs. 14001-14100, 1916, 1275
    - 1916; nrs. 14101-14200, 1916, 1276
    - 1916; nrs. 14201-14275, 1916, 1277
    - 1916; nrs. 14276-14340, 1916, 1278
    - 1917; nrs. 14341-14400, 1917, 1279
    - 1917; nrs. 14401-14450, 1917, 1280
    - 1917; nrs. 14451-14525, 1917, 1281
    - 1917; nrs. 14526-14600, 1917, 1282
    - 1917; nrs. 14601-14675, 1917, 1283
    - 1917; nrs. 14676-14725, 1917, 1284
    - 1917; nrs. 14726-14775, 1917, 1285
    - 1917; nrs. 14776-14825, 1917, 1286
    - 1917; nrs. 14826-14875, 1917, 1287
    - 1917; nrs. 14876-14950 (14901 mist), 1917, 1288
    - 1917; nrs. 14951-15025, 1917, 1289
    - 1917; nrs. 15026-15100, 1917, 1290
    - 1917; nrs. 15101-15154, 1917, 1291
    - 1918; nrs. 15155-15200, 1918, 1292
    - 1918; nrs. 15201-15250, 1918, 1293
    - 1918; nrs. 15251-15300, 1918, 1294
    - 1918; nrs. 15301-15350, 1918, 1295
    - 1918; nrs. 15351-15400, 1918, 1296
    - 1918; nrs. 15401-15450, 1918, 1297
    - 1918; nrs. 15451-15500, 1918, 1298
    - 1918; nrs. 15501-15575, 1918, 1299
    - 1918; nrs. 15576-15650, 1918, 1300
    - 1918; nrs. 15651-15725, 1918, 1301
    - 1918; nrs. 15726-15775, 1918, 1302
    - 1918; nrs. 15776-15850, 1918, 1303
    - 1918; nrs. 15851-15925, 1918, 1304
    - 1918; nrs. 15926-16000, 1918, 1305
    - 1918; nrs. 16001-16075, 1918, 1306
    - 1918; nrs. 16076-16118, 1918, 1307
    - 1919; nrs. 16119-16175, 1919, 1308
    - 1919; nrs. 16176-16250, 1919, 1309
    - 1919; nrs. 16251-16300, 1919, 1310
    - 1919; nrs. 16301-16350, 1919, 1311
    - 1919; nrs. 16351-16400, 1919, 1312
    - 1919; nrs. 16401-16450, 1919, 1313
    - 1919; nrs. 16451-16525, 1919, 1314
    - 1919; nrs. 16526-16600, 1919, 1315
    - 1919; nrs. 16601-16700, 1919, 1316
    - 1919; nrs. 16701-16750, 1919, 1317
    - 1919; nrs. 16751-16850, 1919, 1318
    - 1919; nrs. 16851-16925, 1919, 1319
    - 1919; nrs. 16926-16975, 1919, 1320
    - 1919; nrs. 16976-17050, 1919, 1321
    - 1919; nrs. 17051-17125, 1919, 1322
    - 1919; nrs. 17126-17175, 1919, 1323
    - 1919; nrs. 17176-17225, 1919, 1324
    - 1919; nrs. 17226-17275, 1919, 1325
    - 1919; nrs. 17276-17325, 1919, 1326
    - 1919; nrs. 17326-17375, 1919, 1327
    - 1919; nrs. 17376-17425, 1919, 1328
    - 1919; nrs. 17426-17475, 1919, 1329
    - 1919; nrs. 17476-17508, 1919, 1330
    - 1920; nrs. 17509-17575, 1920, 1331
    - 1920; nrs. 17576-17650, 1920, 1332
    - 1920; nrs. 17651-17725, 1920, 1333
    - 1920; nrs. 17726-17800, 1920, 1334
    - 1920; nrs. 17801-17900, 1920, 1335
    - 1920; nrs. 17901-18000, 1920, 1336
    - 1920; nrs. 18001-18100, 1920, 1337
    - 1920; nrs. 18101-18200, 1920, 1338
    - 1920; nrs. 18201-18275, 1920, 1339
    - 1920; nrs. 18276-18350, 1920, 1340
    - 1920; nrs. 18351-18400, 1920, 1341
    - 1920; nrs. 18401-18475, 1920, 1342
    - 1920; nrs. 18476-18550, 1920, 1343
    - 1920; nrs. 18551-18625, 1920, 1344
    - 1920; nrs. 18626-18700, 1345
    - 1920; nrs. 18701-18750, 1346
    - 1920; nrs. 18751-18800, 1347
    - 1920; nrs. 18801-18850, 1348
    - 1920; nrs. 18851-18900, 1349
    - 1920; nrs. 18901-18975 (18920 mist), 1350
    - 1920; nrs. 18976-19025, 1351
    - 1920; nrs. 19026-19063, 1352
    - 1921; nrs. 19064-19125, 1353
    - 1921; nrs. 19126-19200, 1354
    - 1921; nrs. 19201-19275, 1355
    - 1921; nrs. 19276-19350, 1356
    - 1921; nrs. 19351-19425, 1357
    - 1921; nrs. 19426-19500, 1358
    - 1921; nrs. 19501-19575, 1359
    - 1921; nrs. 19576-19625, 1360
    - 1921; nrs. 19626-19675, 1361
    - 1921; nrs. 19676-19750, 1362
    - 1921; nrs. 19751-19825, 1363
    - 1921; nrs. 19826-19900, 1364
    - 1921; nrs. 19901-19950, 1365
    - 1921; nrs. 19951-20000, 1366
    - 1921; nrs. 20001-20050, 1367
    - 1921; nrs. 20051-20100, 1368
    - 1921; nrs. 20101-20150, 1369
    - 1921; nrs. 20151-20200, 1370
    - 1921; nrs. 20201-20250, 1371
    - 1921; nrs. 20251-20300, 1372
    - 1921; nrs. 20301-20350, 1373
    - 1921; nrs. 20351-20400, 1374
    - 1922; nrs. 20401-20450, 1375
    - 1922; nrs. 20451-20500, 1376
    - 1922; nrs. 20501-20550, 1377
    - 1922; nrs. 20551-20600, 1378
    - 1922; nrs. 20601-20650, 1379
    - 1922; nrs. 20651-20700, 1380
    - 1922; nrs. 20701-20750, 1381
    - 1922; nrs. 20751-20800, 1382
    - 1922; nrs. 20801-20850, 1383
    - 1922; nrs. 20851-20900, 1384
    - 1922; nrs. 20901-20950, 1385
    - 1922; nrs. 20951-21000, 1922, 1386
    - 1922; nrs. 21001-21075, 1922, 1387
    - 1922; nrs. 21076-21125, 1922, 1388
    - 1922; nrs. 21126-21175, 1922, 1389
    - 1922; nrs. 21176-21250, 1922, 1390
    - 1922; nrs. 21251-21300, 1922, 1391
    - 1922; nrs. 21301-21350, 1922, 1392
    - 1922; nrs. 21351-21400, 1922, 1393
    - 1922; nrs. 21401-21450, 1922, 1394
    - 1922; nrs. 21451-21500, 1922, 1395
    - 1922; nrs. 21501-21550, 1922, 1396
    - 1922; nrs. 21551-21600, 1922, 1397
    - 1922; nrs. 21601-21628, 1922, 1398
    - 1923; nrs. 21629-21700, 1923, 1399
    - 1923; nrs. 21701-21775, 1923, 1400
    - 1923; nrs. 21776-21825, 1923, 1401
    - 1923; nrs. 21826-21900, 1923, 1402
    - 1923; nrs. 21901-21975, 1923, 1403
    - 1923; nrs. 21976-22050, 1923, 1404
    - 1923; nrs. 22051-22125, 1923, 1405
    - 1923; nrs. 22126-22200, 1406
    - 1923; nrs. 22201-22250, 1407
    - 1923; nrs. 22251-22325 (22300 mist), 1408
    - 1923; nrs. 22326-22375, 1409
    - 1923; nrs. 22376-22450, 1410
    - 1923; nrs. 22451-22525, 1411
    - 1923; nrs. 22526-22600, 1412
    - 1923; nrs. 22601-22675, 1413
    - 1923; nrs. 22676-22728 (22725 mist), 1414
    - 1924; nrs. 22729-22775, 1415
    - 1924; nrs. 22776-22825, 1416
    - 1924; nrs. 22826-22900, 1417
    - 1924; nrs. 22901-22975, 1418
    - 1924; nrs. 22976-23050, 1419
    - 1924; nrs. 23051-23100, 1420
    - 1924; nrs. 23101-23150, 1421
    - 1924; nrs. 23151-23200, 1422
    - 1924; nrs. 23201-23228, 1423
- Bruijn Pzn, Pieter, 1893-1903, 23.
  - Repertoria, inclusief lijst van ontbrekende akten, 1893-1903, 575; 1 pak
  - Akten, 576-592
    - 1893-1894; nrs. 2-150, 576; 1 pak
    - 1894; nrs. 151-284, 577; 1 pak
    - 1895; nrs. 287-410, 578; 1 pak
    - 1895-1896; nrs. 411-558, 579; 1 pak
    - 1896-1897; nrs. 562-670, 580; 1 pak
    - 1897; nrs. 671-780, 581; 1 pak
    - 1897-1898; nrs. 781-900, 582; 1 pak
    - 1898-1899; nrs. 901-1060, 583; 1 pak
    - 1899; nrs. 1061-1150, 1899, 584; 1 pak
    - 1899; nrs. 1151-1280, 1899, 585; 1 pak
    - 1899-1900; nrs. 1281-1399, 586; 1 pak
    - 1900; nrs. 1401-1530, 1900, 587; 1 pak
    - 1900-1901; nrs. 1535-1640, 588; 1 pak
    - 1901; nrs. 1642-1790, 589; 1 pak
    - 1901-1902; nrs. 1791-1900, 590; 1 pak
    - 1902; nrs. 1901-2034, 591; 1 pak
    - 1902-1903; nrs. 2035-2152, 592; 1 pak
- Seignette, Benjamin Egbertus Cornelius, 1893-1915, 24.
  - Repertorium, mei 1893-juni 1905, 731; 1 omslag
  - Repertorium, inclusief protestenregister, juni 1905-november 1915, 1047; 1 omslag
  - Akten, 732-1069
    - 1893; nrs. 3-100, 732; 1 pak
    - 1893-1894; nrs. 101-200, 733; 1 pak
    - 1894; nrs. 201-320, 734; 1 pak
    - 1894; nrs. 321-450, 735; 1 pak
    - 1894-1895; nrs. 451-600, 736; 1 pak
    - 1895; nrs. 602-740, 737; 1 pak
    - 1895; nrs. 742-890, 738; 1 pak
    - 1895-1896; nrs. 891-1020, 739; 1 pak
    - 1896; nrs. 1021-1130, 1896, 740; 1 pak
    - 1896; nrs. 1132-1248, 1896, 741; 1 pak
    - 1896; nrs. 1252-1380, 1896, 742; 1 pak
    - 1896-1897; nrs. 1381-1499, 743; 1 pak
    - 1897; nrs. 1501-1620, 1897, 744; 1 pak
    - 1897; nrs. 1622-1750, 1897, 745; 1 pak
    - 1897-1898; nrs. 1751-1889, 746; 1 pak
    - 1898; nrs. 1891-2000, 747; 1 pak
    - 1898; nrs. 2001-2130, 748; 1 pak
    - 1898-1899; nrs. 2131-2220, 749; 1 pak
    - 1899; nrs. 2221-2360, 750; 1 pak
    - 1899; nrs. 2361-2460, 751; 1 pak
    - 1899; nrs. 2462-2600, 752; 1 pak
    - 1899-1900; nrs. 2602-2700, 753; 1 pak
    - 1900; nrs. 2701-2829, 754; 1 pak
    - 1900; nrs. 2832-2950, 755; 1 pak
    - 1900; nrs. 2951-3090, 756; 1 pak
    - 1900-1901; nrs. 3093-3220, 757; 1 pak
    - 1901; nrs. 3221-3300, 758; 1 pak
    - 1901; nrs. 3361-3450, 759; 1 pak
    - 1901; nrs. 3451-3540, 760; 1 pak
    - 1901; nrs. 3541-3660, 761; 1 pak
    - 1901-1902; nrs. 3663-3829, 762; 1 pak
    - 1902; nrs. 3832-3998, 763; 1 pak
    - 1902; nrs. 4001-4140, 764; 1 pak
    - 1902; nrs. 4142-4250, 765; 1 pak
    - 1902-1903; nrs. 4251-4390, 766; 1 pak
    - 1903; nrs. 4391-4500, 767; 1 pak
    - 1903; nrs. 4501-4688, 768; 1 pak
    - 1903; nrs. 4692-4851, 769; 1 pak
    - 1904; nrs. 4852-5010, 770; 1 pak
    - 1904; nrs. 5011-5150, 771; 1 pak
    - 1904; nrs. 5151-5300, 772; 1 pak
    - 1904-1905; nrs. 5301-5425, 773; 1 pak
    - 1905; nrs. 5426-5580, 774; 1 pak
    - 1905; nrs. 5581-5717, 775; 1 pak
    - 1906; nrs. 5718-5858, 1048; 1 pak
    - 1906; nrs. 5863-6000, 1049; 1 pak
    - 1906-1907; nrs. 6001-6130, 1050; 1 pak
    - 1907; nrs. 6131-6249, 1051; 1 pak
    - 1907; nrs. 6251-6379, 1052; 1 pak
    - 1907-1908; nrs. 6382-6530, 1053; 1 pak
    - 1908; nrs. 6531-6669, 1054; 1 pak
    - 1908-1909; nrs. 6671-6819, 1055; 1 pak
    - 1909; nrs. 6821-6960, 1056; 1 pak
    - 1909-1910; nrs. 6961-7098, 1057; 1 pak
    - 1910; nrs. 7101-7240, 1058; 1 pak
    - 1910; nrs. 7384-7382, 1059; 1 pak
    - 1911; nrs. 7384-7540, 1060; 1 pak
    - 1911; nrs. 7542-7698, 1061; 1 pak
    - 1911-1912; nrs. 7701-7842, 1062; 1 pak
    - 1912; nrs. 7853-7990, 1063; 1 pak
    - 1912-1913; nrs. 7991-8150, 1064; 1 pak
    - 1913; nrs. 8152-8280, 1065; 1 pak
    - 1913-1914; nrs. 8281-8420, 1066; 1 pak
    - 1914; nrs. 8423-8547, 1067; 1 pak
    - 1914-1915; nrs. 8551-8699, 1068; 1 pak
    - 1915; nrs. 8701-8834, 1069; 1 pak
- Janssen, Bernardus Henricus, 1894-1896, 25.
  - Repertorium, 1894-1896, 627; 1 omslag
  - Akten, 628-630
    - 1894; nrs. 1-63, 628; 1 pak
    - 1895; nrs. 67-167, 629; 1 pak
    - 1896; nrs. 170-245, 630; 1 pak
- Versfelt, Ulrich Jan Karel, 1894-1916, 26.
  - Repertorium, juli 1894-november 1904, 776; 1 omslag
  - Repertorium, november 1904-augustus, 1913, 1070; 1 omslag
  - Repertorium, 1913 september 18-1916 maart 29, 2033; 1 stuks
  - Akten, 777-2034
    - 1894-1896; nrs. 1-80, 777; 1 pak
    - 1896-1897; nrs. 81-180, 778; 1 pak
    - 1897-1898; nrs. 182-290, 779; 1 pak
    - 1898-1899; nrs. 291-400, 780; 1 pak
    - 1899-1900; nrs. 401-548, 781; 1 pak
    - 1900-1901; nrs. 551-659, 782; 1 pak
    - 1901; nrs. 661-772, 783; 1 pak
    - 1902; nrs. 774-900, 784; 1 pak
    - 1902; nrs. 902-1014, 1902, 785; 1 pak
    - 1903; nrs. 1015-1150, 1903, 786; 1 pak
    - 1903; nrs. 1151-1280, 1903, 787; 1 pak
    - 1903-1904; nrs. 1281-1429, 788; 1 pak
    - 1904; nrs. 1432-1570, 1904, 789; 1 pak
    - 1904-1905; nrs. 1571-1670, 790; 1 pak
    - 1905; nrs. 1672-1833, 1905, 791; 1 pak
    - 1906; nrs. 1834-1990, 1906, 1071; 1 pak
    - 1906-1907; nrs. 1993-2130, 1072; 1 pak
    - 1907-1908; nrs. 2131-2300, 1073; 1 pak
    - 1908; nrs. 2301-2420, 1074; 1 pak
    - 1908-1909; nrs. 2421-2530, 1075; 1 pak
    - 1909-1910; nrs. 2531-2650, 1076; 1 pak
    - 1910-1911; nrs. 2651-2809, 1077; 1 pak
    - 1911-1912; nrs. 2811-2949, 1078; 1 pak
    - 1912; nrs. 2954-3080, 1079; 1 pak
    - 1912-1913; nrs. 3081-3200, 1080; 1 pak
    - 1913-1914; nrs. 3202-3320, 1081; 1 pak
    - 1914-1915; nrs. 3321-3427, 1082; 1 pak
    - 1916, 2034
- Daamen, Arnold Joseph Cornelis, 1897-1925, 27.
  - Repertorium, inclusief lijst van ontbrekende akten, 1897-1905, 593; 1 pak
  - Repertorium, 1906-1915, 926; 1 omslag
  - Repertoria, 1916-1925, 1545; 10 stuks
  - Akten, 594-1631
    - 1897-1898; nrs. 2-170, 594; 1 pak
    - 1898; nrs. 171-299, 595; 1 pak
    - 1898-1899; nrs. 301-420, 596; 1 pak
    - 1899; nrs. 421-570, 597; 1 pak
    - 1899; nrs. 571-700, 598; 1 pak
    - 1899-1900; nrs. 701-820, 599; 1 pak
    - 1900; nrs. 821-939, 600; 1 pak
    - 1900-1901; nrs. 940-1069, 601; 1 pak
    - 1901; nrs. 1072-1180, 602; 1 pak
    - 1901; nrs. 1181-1309, 603; 1 pak
    - 1901; nrs. 1311-1430, 1901, 604; 1 pak
    - 1901-1902; nrs. 1431-1560, 605; 1 pak
    - 1902; nrs. 1561-1700, 606; 1 pak
    - 1902; nrs. 1701-1850, 1902, 607; 1 pak
    - 1902; nrs. 1851-1950, 608; 1 pak
    - 1902-1903; nrs. 1951-2099, 609; 1 pak
    - 1903; nrs. 2101-2200, 610; 1 pak
    - 1903; nrs. 2201-2319, 611; 1 pak
    - 1903; nrs. 2321-2450, 612; 1 pak
    - 1903; nrs. 2451-2590, 613; 1 pak
    - 1903; nrs. 2592-2690, 614; 1 pak
    - 1903-1904; nrs. 2691-2828, 615; 1 pak
    - 1904; nrs. 2831-2950, 616; 1 pak
    - 1904; nrs. 2951-3080, 617; 1 pak
    - 1904; nrs. 3081-3180, 618; 1 pak
    - 1904; nrs. 3181-3337, 619; 1 pak
    - 1905; nrs. 3339-3430, 620; 1 pak
    - 1905; nrs. 3431-3580, 621; 1 pak
    - 1905; nrs. 3581-3727, 622; 1 pak
    - 1906; nrs. 3728-3850, 927; 1 pak
    - 1906; nrs. 3851-3949, 928; 1 pak
    - 1906; nrs. 3951-4080, 929; 1 pak
    - 1906-1907; nrs. 4083-4229, 930; 1 pak
    - 1907; nrs. 4231-4379, 931; 1 pak
    - 1907; nrs. 4382-4550, 932; 1 pak
    - 1907-1908; nrs. 4551-4690, 933; 1 pak
    - 1908; nrs. 4691-4830, 934; 1 pak
    - 1908-1909; nrs. 4831-4981, 935; 1 pak
    - 1909; nrs. 4982-5110, 936; 1 pak
    - 1909; nrs. 5111-5259, 937; 1 pak
    - 1909-1910; nrs. 5266-5400, 938; 1 pak
    - 1910; nrs. 5401-6498, 939; 1 pak
    - 1910-1911; nrs. 5502-5640, 940; 1 pak
    - 1911; nrs. 5641-5760, 941; 1 pak
    - 1911; nrs. 5763-5940, 942; 1 pak
    - 1912; nrs. 5943-6090, 943; 1 pak
    - 1912; nrs. 6091-6210, 944; 1 pak
    - 1912-1913; nrs. 6212-6370, 945; 1 pak
    - 1913; nrs. 7371-6520, 946; 1 pak
    - 1913-1914; nrs. 6521-6670, 947; 1 pak
    - 1914; nrs. 6671-6860, 948; 1 pak
    - 1914-1915; nrs. 6861-6990, 949; 1 pak
    - 1915; nrs. 6991-7115, 950; 1 pak
    - 1916; nrs. 7119-7225, 1546
    - 1916; nrs. 7226-7300, 1547
    - 1916; nrs. 7301-7350, 1548
    - 1916; nrs. 7351-7425, 1549
    - 1916; nrs. 7426-7475, 1550
    - 1917; nrs. 7476-7550, 1551
    - 1917; nrs. 7551-7600, 1552